臺灣基隆地方法院刑事判決
  111年度易字第96號
公  訴  人  臺灣基隆地方檢察署檢察官
被      告  鄭世昌


                    （現另案於法務部○○○○○○○○○○○執行中）
上列被告因竊盜案件，經檢察官提起公訴（110年度偵字第6600
號），被告於準備程序中就被訴事實為有罪之陳述，經本院裁定
行簡式審判程序，判決如下：
    主  文
鄭世昌共同犯攜帶兇器竊盜罪，處有期徒刑柒月；又共同犯攜帶
兇器竊盜罪，處有期徒刑柒月。應執行有期徒刑壹年。
未扣案之犯罪所得新臺幣陸仟元沒收，於全部或一部不能沒收或
不宜執行沒收時，追徵其價額。
    事實及理由
一、本件犯罪事實及證據，除增列「被告鄭世昌於本院準備程序
    及審理時之自白」為證據外，餘均引用如附件檢察官起訴書
    之記載。
二、論罪科刑：
  ㈠刑法第321條第1項第3款攜帶兇器竊盜罪，係以行為人攜帶兇
    器竊盜為其加重條件，此所謂兇器，其種類並無限制，凡客
    觀上足對人之生命、身體、安全構成威脅，具有危險性之兇
    器均屬之，且祇須行竊時攜帶此種具有危險性之兇器為已足
    ，並不以攜帶之初有行兇之意圖為必要（最高法院79年台上
    字第5253號判例意旨參照）。經查，被告如附件犯罪事實欄
    一㈠、㈡所示之竊盜犯行，持以行竊之螺絲起子各1把均係金
    屬製品，質地堅硬，如持以攻擊人體，足以造成相當之傷害
    ，且被告既可持各該螺絲起子拆卸電動車零組件，益徵上揭
    螺絲起子客觀上足對人之生命、身體、安全構成威脅，而可
    供作兇器使用無疑，故揆諸前揭說明，被告本案2次犯行，
    均該當刑法第321條第1項第3款所定之「攜帶兇器」要件。
    是核被告所為，均係犯刑法第321條第1項第3款之攜帶兇器
    竊盜罪（共2罪）。
  ㈡被告如附件犯罪事實欄一㈡所為，係基於單一之犯罪目的，於
    密接時間、在同一地點，實施本件侵害不同法益之自然意義
    數行為，其數行為之著手實行階段可認為同一，揆諸前揭說
    明，自應評價為法律概念之一行為，故其此部分所為係以一
    行為同時觸犯攜帶兇器竊盜罪，為想像競合犯，應依刑法第
    55條之規定，從一重處斷。
  ㈢被告與真實姓名年籍不詳、綽號「小黃」之成年男子間，就
    上開竊盜犯行，有犯意聯絡及行為分擔，皆為共同正犯。
  ㈣被告所犯上開2罪，犯意各別，行為互殊，應予分論併罰。
  ㈤爰審酌被告已有違反洗錢防制法、加重竊盜之前案紀錄（均
    未構成累犯），有臺灣高等法院被告前案紀錄表在卷可憑，
    素行不端，猶不思以正道取財，復為本件竊盜犯行，破壞社
    會秩序及他人財產安全，實屬可議，惟其犯後坦承犯行，犯
    後態度良好，兼衡其犯罪之動機、目的、手段、所竊取財物
    之價值、竊得財物已發還被害人（詳下述），並參酌其國中
    畢業之教育程度、業工、月收入數額、家境勉持且無須撫養
    親屬之生活狀況（見偵卷第15頁被告警詢筆錄受詢問人欄，
    本院卷第50頁被告於本院審理時之自述）等一切情狀，分別
    量處如主文所示之刑，並定其應執行刑，以示懲儆。
三、沒收：
　　被告因本案犯行分得之新臺幣6,000元未據扣案，惟屬被告
    之犯罪所得，既未實際合法發還被害人，亦無刑法第38條之
    2第2項所列情形，爰依刑法第38條之1第1項前段及第3項規
    定宣告沒收，並諭知於全部或一部不能沒收或不宜執行沒收
    時，追徵其價額。至被告竊得之物均已發還本案被害人，此
    有贓物認領保管單3紙在卷可佐（見偵卷第67頁至第71頁）
    ，爰依刑法第38條之1第5項規定不予宣告沒收；另被告本件
    犯罪所用之螺絲起子2把、電源鑰匙座1個等物均未扣案，惟
    無證據證明仍屬存在而尚未滅失，衡以上開物品取得容易、
    價值不高，欠缺刑法上之重要性，為符合比例原則，兼顧訴
    訟經濟，爰依刑法第38條之2第2項規定不予宣告沒收、追徵
    ，均附此敘明。
據上論斷，應依刑事訴訟法第273條之1第1項、第284條之1、第2
99條第1項前段、第310條之2、第454條第2項，判決如主文。
本案經檢察官何治蕙提起公訴，檢察官林明志到庭執行職務。
中　　華　　民　　國　　111 　年　　4 　　月　　6 　　日
                  刑事第四庭  法  官  謝昀芳
以上正本證明與原本無異。
如不服本判決，應於收受判決後20日內向本院提出上訴書狀，並
應敘述具體理由。其未敘述上訴理由者，應於上訴期間屆滿後20
日內向本院補提理由書（均須按他造當事人之人數附繕本）。「
切勿逕送上級法院」。
中　　華　　民　　國　　111 　年　　4 　　月　　6 　　日
                              書記官　王靜敏
附錄本案論罪科刑法條：
中華民國刑法第321條
犯前條第1項、第2項之罪而有下列情形之一者，處6月以上5年以
下有期徒刑，得併科50萬元以下罰金：
一、侵入住宅或有人居住之建築物、船艦或隱匿其內而犯之。
二、毀越門窗、牆垣或其他安全設備而犯之。
三、攜帶兇器而犯之。
四、結夥三人以上而犯之。
五、乘火災、水災或其他災害之際而犯之。
六、在車站、港埠、航空站或其他供水、陸、空公眾運輸之舟、
    車、航空機內而犯之。
前項之未遂犯罰之。

附件：
臺灣基隆地方檢察署檢察官起訴書
                                     110年度偵字第6600號
　　被　　　告　鄭世昌　男　41歲（民國00年00月0日生）
　　　　　　　　　　　　住基隆市○○區○○路00巷00○0號
　　　　　　　　　　　　居基隆市○○區○○街0巷0號6樓
　　　　　　　　　　　　國民身分證統一編號：Z000000000號
上列被告因竊盜案件，業經偵查終結，認應提起公訴，茲將犯罪
事實及證據並所犯法條分敘如下：
　　　　犯罪事實
一、鄭世昌與真實姓名年籍不詳綽號「小黃」之成年男子共同意
    圖為自己不法之所有，基於竊盜之犯意聯絡，分別為下列犯
    行：㈠於民國110年9月10日4時許，在新北市○○區○○○○路000
    號前，2人先一起將阮氏玄停放該處之紅色電動車牽至附近
    草叢，復由鄭世昌持客觀可為兇器使用之十字螺絲起子，將
    紅色電動車面板拆卸，再以自備電源鑰匙座放在鑰匙孔內，
    啟動電源後，騎乘該電動車離去，停放在基隆市○○區○○街0
    巷0號6樓住處樓下，㈡於同日7時許，在上開地點，先由鄭世
    昌持十字螺絲起子拆卸韋文岡、黎維心停放在該處之電動車
    腳踏板螺絲，竊取韋文岡所有車內電池5顆、黎維心所有車
    內電池5顆及電動車螢幕1組，復由「小黃」將竊得之電池，
    騎車載運放置在鄭世昌前址住處樓下，「小黃」再伺機尋找
    買家銷贓，鄭世昌則自「小黃」男子獲得新臺幣（下同）6,
    000元之報酬。嗣因鄭世昌涉嫌多起電動車竊盜案件，經警
    擴大偵辦，於110年9月24日22時許，持法院核發之搜索票執
    行搜索，在前址住處樓下扣得電動車5臺、電動車零件1組及
    電池22顆等物，始循線查知上情。
二、案經新北市政府警察局瑞芳分局報告偵辦。
　　　　證據並所犯法條
一、訊據被告鄭世昌對上揭犯罪事實坦承不諱，核與證人即被害
    人阮氏玄、韋文岡、黎維心於警詢時之證述、證人林燦燃於
    警詢時之證述情節相符，並有新北市政府警察局瑞芳分局搜
    索扣押筆錄、扣押物品目錄表、贓物認領保管單、現場及贓
    物照片11張等在卷可稽，足證被告之自白應與事實相符，其
    犯嫌堪以認定。
二、核被告所為，係犯刑法第321條第1項第3款之攜帶兇器加重
    竊盜罪嫌。被告所犯上開犯行間之犯意各別，行為互異，請
    分論併罰。另被告與綽號「小黃」男子具有犯意聯絡及行為
    分擔，請論以共同正犯。至未扣案之十字螺絲起子，係供犯
    罪所用之物，請依刑法第38條第2項規定宣告沒收；被告自
    綽號「小黃」男子獲得6,000元之報酬，係其之犯罪所得，
    請依刑法第38條之1第1項、第3項之規定，宣告沒收，並於
    全部或一部不能沒收或不宜執行沒收時，追徵其價額；被告
    所竊得之物，均為其犯罪所得，除電動車2臺、電池10顆及
    電動車螢幕1組已發還被害人等，有贓物認領保管單在卷可
    稽，此部分依刑法第38條之1第5項規定，不予聲請宣告沒收
    或追徵外，其餘均依刑法第38條之1第1項前段、第3項規定
    請予宣告沒收之，並於全部或一部不能沒收或不宜執行沒收
    時，追徵其價額。
三、依刑事訴訟法第251條第1項提起公訴。
  　此　致
臺灣基隆地方法院
中　　華　　民　　國　 111　　年　　 1　　月　　25　　日
　　　　　　　　　　　　　　　檢　察　官　何治蕙
本件正本證明與原本無異
中　　華　　民　　國　 111　　年　　 2　　月　　10　　日
　　　　　　　　　　　　　　　書　記　官　郭獻駿
附錄本案所犯法條全文
中華民國刑法第321條
犯前條第 1 項、第 2 項之罪而有下列情形之一者，處 6 月以
上 5 年以下有期徒刑，得併科 50 萬元以下罰金：
一、侵入住宅或有人居住之建築物、船艦或隱匿其內而犯之。
二、毀越門窗、牆垣或其他安全設備而犯之。
三、攜帶兇器而犯之。
四、結夥三人以上而犯之。
五、乘火災、水災或其他災害之際而犯之。
六、在車站、港埠、航空站或其他供水、陸、空公眾運輸之舟、
    車、航空機內而犯之。
前項之未遂犯罰之。